臺灣臺北地方法院交通事件裁定　　　　 94年度交聲字第980號
異 議人 即
受 處分 人　甲○○
上列受處分人因違反道路交通管理處罰條例案件，對於臺北市交
通事件裁決所於中華民國94年9月12日所為之處分（原處分案號
：北市裁三字第裁22-AC0000000號裁決），聲明異議，本院裁定
如下：
    主    文
異議駁回。
    理    由
一、按汽車駕駛人禁止臨時停車處所停車者，依道路交通管理處
    罰條例第五十六條第一項第一款之規定，應處新臺幣（下同
    ）六百元以上一千二百元以下之罰鍰；復按道路交通管理處
    罰條例所稱之汽車，依道路交通安全規則第二條第一項第一
    款、道路交通管理處罰條例第三條第八款規定，包括機器腳
    踏車。又人行道不得臨時停車，道路交通安全規則第一百十
    一條第一項第一款亦定有明文。次按，汽車駕駛人有違規停
    車而駕駛人不在場之情形，當場不能掣單舉發者，得對汽車
    所有人逕行舉發處罰；逕行舉發違反道路交通管理事件，經
    汽車所有人依通知單之應到案日期前到案，並告知違規駕駛
    人姓名、身分證統一編號及住址者，處罰機關應即另行通知
    違規駕駛人到案依法處理；逾應到案日期或雖於期限內申訴
    ，惟未告知實際駕駛人，處罰機關應依道路交通管理處罰條
    例第八十五條第三項規定處罰該汽車所有人；又違反道路交
    通管理事件行為人，未依規定自動繳納罰鍰，或未依規定到
    案聽候裁決，處罰機關應於二個月內依基準表逕行裁決之，
    道路交通管理處罰條例第七條之二、違反道路交通管理事件
    統一裁罰基準及處理細則第二十四條及第四十四條第一項分
    別定有明文。是行為人如係駕駛機器腳踏車在禁止臨時停車
    路段違規停車而為警舉發，未於舉發通知單上所載之應到案
    日期前到案聽候裁決，經處罰機關調查後仍認定其有上開違
    規行為而逕行裁決處罰者，依違反道路交通管理事件統一裁
    罰基準及處理細則第四十四條第一項及違反道路交通管理事
    件統一裁罰基準表（以下稱基準表）之規定，應對該違規停
    車之行為人處以一千二百元之罰鍰。
二、本件異議人即受處分人甲○○於民國九十四年三月四日二十
    一時四十三分許，將其所有之車號為ＤＳＹ—五八五號輕型
    機車，停放在臺北市○○○路○段之禁止臨時停車之人行道
    上，因駕駛人不在場，而由臺北市政府警察局士林分局交通
    隊員警以拍照之方式採證，以受處分人有前揭違反道路交通
    管理處罰條例第五十六條第一項第一款規定之行為掣單舉發
    ，並將前開舉發通知單送達於受處分人。嗣受處分人未於舉
    發通知單所載應到案日期（即九十四年四月九日）前到案聽
    候裁決，案經原處分機關即臺北市交通事件裁決所函請舉發
    單位即臺北市政府警察局士林分局調查，因認受處分人確有
    前開違規行為，原處分機關乃以「在禁止臨時停車處所停車
    」之違規事實，並依道路交通管理處罰條例第五十六條第一
    項第一款、違反道路交通管理事件統一裁罰基準及處理細則
    第四十四條第一項及上開基準表之規定，於應到案日期後二
    個月（即九十四年九月十二日）逕行裁處受處分人罰鍰一千
    二百元等事實，此有臺北市政府警察局士林分局九十四年九
    月二十七日北市警士分交字第○九四三三七四○二○○號函
    文及臺北市交通事件裁決所違反道路交通管理事件之北市裁
    三字第裁二二—ＡＣ0000000號裁決書等在卷可稽，
    此情已足認定。
三、異議人於所提出之聲明異議狀內所載之異議意旨對其違反道
    路交通管理處罰條例規定之行為坦承不諱，然辯稱其未收到
    罰單繳款通知書，認其逾期未繳納罰鍰，不服逕予加重處罰
    等語。經查：受處分人停放機車之位置為人行道，此觀卷附
    現場照片可查，依前開規定，本為禁止臨時停車之處所，此
    情已足認定。又依臺北市政府警察局九十四年六月二十日之
    北市警交字第○九四三六一六八三○○號及其所檢附之交通
    違規被通知人等違反道路交通管理事件通知單、送達名冊暨
    臺北市政府公報一冊，異議人違反道路交通管理事件，因故
    未收受通知單，確已依違反道路交通管理事件統一裁罰基準
    及處理細則第五條暨行政程序法第七十八條第三項規定辦理
    公示送達，足見受處分人上開所辯，不足採信。
    本件事證明確，受處分人前開違規行為，堪以認定。
四、綜上所述，受處分人確有於前揭時間將其所駕駛之上開車輛
    停放於禁止臨時停車之人行道之行為，自屬違反道路交通管
    理處罰條例第五十六條第一項第一款之規定，而受處分人未
    於舉發通知單上所載應到案日期（即九十四年四月九日）前
    到案聽候裁決，經原處分機關依規定於應到案日期後二個月
    （即九十四年九月十二日）逕行裁處，是原處分機關依道路
    交通管理處罰條例第五十六條第一項第一款、違反道路交通
    管理事件統一裁罰基準及處理細則第四十四條第一項及前揭
    基準表之規定裁處受處分人罰鍰一千二百元，經核並無違誤
    。本件受處分人猶執前詞，指摘原處分不當，自無理由，應
    予駁回。
據上論斷，應依道路交通案件處理辦法第十九條，裁定如主文。
中　　華　　民　　國　　94　　年　　11　　月　　3 　　日
                  交通法庭法  官  吳冠霆
上正本證明與原本無異。
如不服本裁定，應於裁定送達後5日內向本院提出抗告狀。
                          書記官  楊文祥
中　　華　　民　　國　　94　　年　　11　　月　　7　 　日
